臺灣臺南地方法院民事判決　　　　　　　　　　　　九十一年度重訴字第二六六號
　　原　　　告　台灣中小企業銀行股份有限公司
　　法定代理人　乙○○
　　訴訟代理人　戊○○
　　被　　　告　丙○○
　 　 　　　　　甲○○
　　　　　　　　丁○○
右當事人間請求清償借款事件，本院判決如左：
    主    文
被告應連帶給付原告新台幣捌佰肆拾柒萬仟柒佰玖拾元，及其中新台幣柒佰玖拾
柒萬元自民國八十九年十二月二日起至清償日止，按年息百分之八點五九計算之利息
，並自民國九十年一月三日起至民國九十年七月二日止，按上開利率百分之十，自民
國九十年七月三日起至清償日止，按上開利率百分之二十計算之違約金。
被告應連帶給付原告新台幣壹佰零貳萬柒仟陸佰拾肆元，及其中新台幣玖拾柒萬元
自民國八十九年十二月二日起至清償日止，按年息百分之九點二計算之利息，並自民
國九十年一月三日起至民國九十年七月二日止，按上開利率百分之十，自民國九十年
七月三日起至清償日止，按上開利率百分之二十計算之違約金。
訴訟費用由被告連帶負擔。
    事    實
甲、原告方面：
一、聲明：求為判決如主文所示。
二、陳述：
二、陳述：被告丙○○邀同被告甲○○、丁○○為連帶保證人，於民國（下同）八十
    八年七月二十四日，向原告借款新台幣（下同）八百萬元，約定借款期間至八十
    九年七月二十四日止，利息按年率百分之八點五九計付，嗣後原告基本放款利率
    調整時，自調整日起改按原告新通告基本放款利率加年率百分之零點零七計付，
    本金則於到期時一次清償；嗣又於八十八年七月二十八日向原告借款一百萬元，
    約定借款期間至八十九年七月二十八日止，利息按年率百分之九點二計付，嗣後
    原告基本放款利率調整時，自調整日起改按原告新通告基本放款利率加年率百分
    之零點六八計付，本金則於到期時一次清償；以二上筆借款並均約定如逾期給付
    利息時，即喪失期限利益，全部債務視為到期，除應即償還所積欠之本金及按原
    約定利率計付遲延利息外，逾期在六個月以內部分，按上開利率百分之十，逾期
    超過六個月部分，按上開利率百分之二十加付違約金。詎被告就八百萬元借款部
    分僅繳付利息至八十九年三月二十四日止，就一百萬元借款部分僅繳付利息至八
    十九年四月二十八日止，之後即拒不再繳納，迭經催討無效，依約債務均已視為
    全部到期，嗣後被告就二筆借款又分別清償三萬元本金，及均至八十九年十二月
    一日止之利息，經核第一筆借款部分尚積欠原告本金及八十九年十二月一日以前
    積欠之利息共計八百四十七萬三千七百九十三元，及其中本金七百九十七萬元自
    八十九年十二月二日起至清償日止，按調整後之年息百分之八點五九計算之利息
    ，並自九十年一月三日起至清償日止，逾期在六個月以內者，按上開利率百分之
    十，逾期超過六個月以上者，按上開利率百分之二十計算之違約金，第二筆借款
    部分尚積欠原告本金及八十九年十二月一日以前積欠之利息共計一百零二萬七千
    六百三十四元，及其中本金九十七萬元自八十九年十二月二日起至清償日止，按
    調整後之年息百分之九點二計算之利息，並自九十年一月三日起至清償日止，逾
    期在六個月以內者，按上開利率百分之十，逾期超過六個月以上者，按上開利率
    百分之二十計算之違約金。原告為此爰依消費借貸及連帶保證之法律關係，請求
    被告連帶給付之。
三、證據：提出借據影本二件、授信約定書影本三件、還款紀錄表一件、放款利率歷
    史資料表一件為證。
乙、被告方面：
    被告丙○○、甲○○、丁○○均未於言詞辯論期日到場，亦均未提出書狀作何聲
    明或陳述。
    理　　由
甲、程序方面：
    被告丙○○、甲○○、丁○○均未於言詞辯論期日到場，核均無民事訴訟法第三
    百八十六條所列各款情形，爰依原告之聲請，由其一造辯論而為判決。
乙、得心證之理由：
一、原告起訴主張被告丙○○邀同被告甲○○、丁○○為連帶保證人，於八十八年七
    月二十四日向原告借款八百萬元，約定借款期間至八十九年七月二十四日止，利
    息按年率百分之八點五九計付，嗣後按原告調整之基本放款利率加年率百分之零
    點零七計付，嗣又於八十八年七月二十八日向原告借款一百萬元，約定借款期間
    至八十九年七月二十八日止，利息按年率百分之九點二計付，嗣後按原告調整後
    之基本放款利率加年率百分之零點六八計付，本金則均於到期時一次清償，如逾
    期給付利息時，均喪失期限利益，除均應即償還所積欠之本金及按原約定利率計
    付遲延利息外，逾期在六個月以內部分，按上開利率百分之十，逾期超過六個月
    部分，按上開利率百分之二十加付違約金，詎被告就八百萬元借款部分僅繳付利
    息至八十九年三月二十四日止，就一百萬元借款部分僅繳付利息至八十九年四月
    二十八日止，之後即拒不再繳納，迭經催討無效，依約債務均已視為全部到期，
    嗣後被告就二筆借款又分別清償三萬元本金，及均至八十九年十二月一日止之利
    息，經核被告尚積欠如原告訴之聲明所示之本金、利息及違約金未為清償之事實
    ，業據原告提出借據影本二件、授信約定書影本三件、還款紀錄表一件、放款利
    率歷史資料表一件為證，被告對於原告主張之事實均未於言詞辯論期日到場爭執
    ，復均未提出書狀作何聲明或陳述，是原告主張之事實堪認為實在。
二、按稱保證者，謂當事人約定，一方於他方之債務人不履行債務時，由其代負履行
    責任之契約；保證債務，除契約另有訂定外，包含主債務之利息、違約金、損害
    賠償及其他從屬於主債務之負擔，民法第七百三十九條、第七百四十條分別定有
    明文。又保證債務之所謂連帶，係指保證人與主債務人負同一債務，對於債權人
    各負全部給付之責任而言（最高法院四十五年台上字第一四二六號判例參照）。
    查被告甲○○、丁○○既均為本件借款之連帶保證人，揆諸前開說明，自均應與
    借款人即被告丙○○負連帶給付借款之責。
三、從而，原告依消費借貸及連帶保證契約，請求被告連帶給付八百四十七萬三千七
    百九十三元，及其中七百九十七萬元自八十九年十二月二日起至清償日止，按年
    息百分之八點五九計算之利息，並自九十年一月三日起至九十年七月二日止，按
    上開利率百分之十，自九十年七月三日起至清償日止，按上開利率百分之二十計
    算之違約金；並連帶給付一百零二萬七千六百三十四元，及其中九十七萬元自八
    十九年十二月二日起至清償日止，按年息百分之九點二計算之利息，並自九十年
    一月三日起至九十年七月二日止，按上開利率百分之十，自九十年七月三日起至
    清償日止，按上開利率百分之二十計算之違約金，為有理由，應予准許。
丙、結論：
    本件原告之訴為有理由，依民事訴訟法第三百八十五條第一項前段、第八十五條
    第二項，判決如主文。
中　　　華　　　民　　　國　　九十一　　年　　　七　　　月　　　三　　　日
　　　　　　　　　　　　　　　　　臺灣臺南地法院民事第三庭
~B法　　　官　葉惠玲
右為正本係照原本作成。
如對本判決上訴須於判決送達後廿日內向本院提出上訴狀
中　　　華　　　民　　　國　　九十一　　年　　　七　　　月　　　三　　　日
~B法院書記官　汪姿秀
